臺灣高雄地方法院刑事判決　　　　　　　　　　　　　九十三年度訴字第九九號
　　公　訴　人　臺灣高雄地方法院檢察署檢察官
　　被　　　告　乙○○
右列被告因違反毒品危害防制條例案件，經檢察官提起公訴（九十三年度毒偵字第七
七號、九十三年度毒偵字第一０五八號），及移
二○二號、九十三年度毒偵字第三九四九號、九十三年度毒偵字第三九六六號），嗣
因被告就被訴及併案之犯罪事實為有罪之陳述，經本院告知簡式審判程序意旨，並聽
取公訴人及被告之意見後，合議裁定由受命法官獨任進行簡式審判程序審理，本院判
決如左：
    主  文
乙○○連續施用第一級毒品，累犯，處有期徒刑壹年肆月，扣案之第一級毒品海洛因
貳拾貳包（驗後淨重合計為陸拾伍點參陸公克，包裝重合計為拾肆點壹伍五公克），
均沒收銷燬之。又連續施用第二級毒品，累犯，處有期徒刑拾月，扣案之第二級毒品
安非他命玖包（驗前毛重合計為壹佰參拾壹點陸公克，驗後毛重合計為壹佰參拾壹點
貳公克）及殘留第二級毒品安非他命之吸管參支、分裝杓陸支、錫箔紙貳只、吸食器
貳個、研磨機壹台，均沒收銷燬之。應執行有期徒刑貳年，扣案之第一級毒品海洛因
貳拾貳包（驗後淨重合計為陸拾伍點參陸公克，包裝重合計為拾肆點壹伍五公克）、
第二級毒品安非他命玖包（驗前毛重合計為壹佰參拾壹點陸公克，驗後毛重合計為壹
佰參拾壹點貳公克）及殘留第二級毒品安非他命之吸管參支、分裝杓陸支、錫箔紙貳
只、吸食器貳個、研磨機壹台，均沒收銷燬之。
    事  實
一、乙○○曾於民國八十六年間因搶奪案件，經本院以八十五年度訴字第二二三○號
    判處有期徒刑十月確定，於九十二年二月二十五日出監執行完畢。復因施用毒品
    案件，經本院以八十九年毒聲字第五八九○號裁定送勒戒處所觀察勒戒後，認有
    繼續施用毒品傾向，再經以八十九年毒聲字第六四二一號裁定送強制戒治，於九
    十一年二月十一日強制戒治期滿，經臺灣高雄地方法院檢察署檢察官於九十一年
    三月五日，以九十一年度戒毒偵字第一七○號為不起訴處分確定在案。又因施用
    毒品案件，經本院於九十二年八月十一日，以九十二年簡字第二一五八號判決判
    處有期徒刑六月確定。
二、詎乙○○於前受強制戒治執行完畢釋放後五年以內，猶不知悔改，明知海洛因及
    安非他命業經公告為毒品危害防制條例第二條第二項所列管之第一、二級毒品，
    不得非法持有、施用，竟仍基於施用第一級毒品海洛因及第二級毒品安非他命之
    概括犯意，自九十三年二月四日起至同年二月二十四日止，及自同年四月二十六
    日起至同年六月十八日止，在高雄市○○區○○路四六一巷二號二樓等地，以將
    海洛因摻在香煙內點燃後吸食之方式，連續施用第一級毒品海洛因多次，另以將
    安非他命置於鋁箔紙內點燃而吸食含有第二級毒品安非他命成分氣體的方式，連
    續施用第二級毒品安非他命多次，嗣於（一）同年二月四日十五時許，在高雄市
    三民區○○路四六一巷二號二樓，為警持本院核發之搜索票搜索查獲，經其同意
    採集尿液送驗，並當場扣得第一級毒品海洛因一包（驗後淨重十八點六四公克，
    包裝重一點一九公克）及安非他命二包（驗前毛重合計為五十一點一公克，驗後
    毛重合計為五十一公克）。（二）於同年二月二十四日十四時許，在高雄縣大樹
    鄉○○村○○○路四五一號地下室停車場出入口前，為警查獲，經其同意採集尿
    液送驗，並當場扣得第一級毒品海洛因三包（驗後淨重合計為二十五點八一公克
    ，包裝重合計為二點五二公克）及安非他命五包（驗前毛重合計為二十五點二公
    克，驗後毛重合計為二十五點一公克）。（三）於同年四月二十七日十三時許，
    在高雄市○○區○○路五十號七樓之二，為警查獲，經其同意採集尿液送驗，並
    扣得其所有第一級毒品海洛因一包（驗後淨重零點四九公克，包裝重零點一六公
    克）、安非他命一包（驗前毛重一點五公克，驗後毛重合計為一點四公克）及殘
    留安非他命之吸管三支、分裝杓六支、錫箔紙二只、吸食器一個、研磨機一台。
    （四）於同年五月十八日二十三時許，在高雄市左營區龍翔飯店內，為警查獲，
    經其同意採集尿液送驗。（五）於同年六月十八日十二時三十許，在高雄市○○
    路五九九巷二號四樓，為警查獲，經其同意採集尿液送驗，並扣得其所有第一級
    毒品海洛因十七包（驗後淨重合計為二十點四二公克，包裝重合計為十點二八公
    克）、安非他命一包（驗前毛重五十三點八公克，驗後毛重五十三點七公克）及
    殘留安非他命之吸食器一個。
三、案經高雄市政府警察局新興分局、左營分局及高雄縣政府鳳山分局報請臺灣高雄
    地方法院檢察署檢察官分別偵查起訴及移送併案審理。
    理  由
一、按本件被告乙○○所犯係死刑、無期徒刑、最輕本刑為三年以上有期徒刑以外之
    罪，其於準備程序就前揭被訴事實為有罪之陳述，經受命法官告知簡式審判程序
    之旨，並聽取其與公訴人之意見後，本院認無不得或不宜改依簡式審判程序進行
    之處，爰依刑事訴訟法第二百七十三條之一第一項、第二百八十四條之一，裁定
    本件由受命法官獨任進行簡式審判程序，合先敘明。
二、右揭連續施用第一級毒品海洛因及第二級毒品安非他命之犯罪事實，業據被告乙
    ○○於本院審理時供認不諱，且被告於九十三年二月四日十五時許、同年二月二
    十四日十四時許、同年四月二十七日十三時許、同年五月十八日二十三時許及同
    年六月十八日十二時三十許為警查獲當時所採集之尿液，經送檢驗結果，均呈毒
    品嗎啡及甲基安非他命陽性反應，此分別有高雄縣政府衛生局九三煙檢字第三六
    五號煙毒尿液檢驗成績書、高雄醫學大學附設中和紀念醫院編號９３０３之２３
    ７號濫用藥物尿液檢驗報告、高雄市立凱旋醫院高市凱醫檢字第○一六六六號、
    ○一八三六號、○一七二五號煙毒尿液檢驗成績書、臺南市衛生局南市衛驗字第
    九三○五五二號檢驗成績書在卷可稽，另扣案之白色粉末二十二包，經送法務部
    調查局檢驗，均含有海洛因成分，有該局調科壹字第二二００一六八五六、00
    0000000、000000000、000000000號鑑定通知書四紙
    附卷可證，且扣案之白色晶體九包經送請高雄醫學大學附設中和紀念醫院鑑定，
    結果呈甲基安非他命陽性反應，有該院編號９３０５之１８６、９３０５之１８
    ４、９３０７之２７３、９３０９之５８號檢驗報告書四紙附卷可參，又扣案之
    吸管三支、分裝杓六支、錫箔紙二只、吸食器二個、研磨機一台經送請高雄醫學
    大學附設中和紀念醫院鑑定結果，均呈安非他命陽性反應，亦有該院編號９３０
    ７之２７０、９３０７之２７１、９３０之２７２、９３０７之２７４、９３０
    ７之２７５、９３０７之２７６、９３０９之５９號檢驗報告書七紙附卷可參。
    綜上，足認被告自白與證據相符，其確有連續施用第一級毒品海洛因及第二級毒
    品安非他命之犯行，洵堪認定。
三、按海洛因、安非他命，分別為毒品危害防制條例第二條第二項所稱之第一級、第
    二級毒品。次按犯毒品危害防制條例第十條第一項施用第一級毒品之罪者，檢察
    官應先將被告送勒戒處所觀察、勒戒，經觀察、勒戒後，認有繼續施用毒品傾向
    者，應由檢察官聲請法院裁定令入戒治處所施以強制戒治，強制戒治期滿或交付
    保護管束期滿，應由檢察官為不起訴之處分。觀察勒戒或強制戒治執行完畢釋放
    後，五年內再犯第十條之罪，檢察官應依一般刑事訴訟程序予以起訴論罪科刑。
    此觀諸毒品危害防制條例第二十條第一項、第二項、第二十三條規定自明。被告
    乙○○前既曾因施用毒品案件，經送勒戒處所觀察勒戒後，認有繼續施用毒品傾
    向，再經裁定令入戒治處所，施以強制戒治，於九十一年二月十一日強制戒治期
    滿，經臺灣高雄地方法院檢察署檢察官於九十一年三月五日，以九十一年度戒毒
    偵字第一七○號為不起訴處分確定在案，有該九十一年度戒毒偵字第一七○號不
    起訴處分書附卷可稽，其於強制戒治執行完畢釋放後五年內再犯本件施用毒品案
    件，依前述規定應予論罪科刑。是核被告所為，係犯毒品危害防制條例第十條第
    一項、第二項之施用第一級、第二級毒品罪。被告施用第一級、第二級毒品前，
    持有第一級、第二級毒品之行為，為施用第一級、第二級毒品前之低度行為，應
    為施用第一級、第二級毒品之高度行為所吸收，不另論罪。被告先後多次施用海
    洛因及安非他命犯行，時間緊接，犯罪構成要件相同，顯係基於概括犯意為之，
    應依連續犯之規定論以一罪，並加重其刑。被告所犯上開二罪間，犯意各別、行
    為互殊，觸犯構成要件相異之罪名，自應分論併罰。又被告曾因搶奪案件，經本
    院以八十五年度訴字第二二三○號判處有期徒刑十月確定，於九十二年二月二十
    五日出監執行完畢，有臺灣高雄地方法院檢察署刑案資料查註紀錄表及台灣高等
    法院被告全國前案紀錄表可按，其於有期徒刑執行完畢後，五年以內再犯有期徒
    刑以上之罪，為累犯，應依刑法第四十七條規定加重其刑，並遞加重之。爰審酌
    被告於前經觀察、勒戒及強制戒治執行完畢釋放後，仍未能徹底戒絕毒品，五年
    內再犯本件施用毒品罪，且多次查獲後仍一再施用，顯見其自制力不足，無法擺
    脫毒品，未能體悟施用毒品對自己、家人造成之傷害及社會之負擔，惟念所犯施
    用毒品罪乃屬戕害自身身心健康行為，尚未對他人造成實害，其行為本身對社會
    所造成之危害並非直接，反社會性之程度應屬較低，且其犯後已坦認犯行，以及
    其犯罪動機、目的、手段、智識程度為國中畢業等一切情狀，分別量處如主文所
    示之刑，並定應執行之刑，以資懲儆。
四、至扣案之白粉二十二包（驗後淨重合計為六十五點三六公克，包裝重合計為十四
    點一五公克）經送驗結果確含第一級毒品海洛因成分，扣案白色晶體九包（驗前
    毛重合計為一百三十一點六公克，驗後毛重合計為一百三十一點二公克）經送驗
    結果確含第二級毒品安非他命成分，已如前述，而包裝袋復無法與毒品海洛因、
    安非他命剝離，自均應依毒品危害防制條例第十八條第一項前段之規定，諭知沒
    收銷燬之；至於鑑識耗損之海洛因、安非他命，既已滅失，爰不再行諭知沒收銷
    燬，併此敘明。另扣案之吸管三支、分裝杓六支、錫箔紙二只、吸食器二個、研
    磨機一台經送驗結果，確含安非他命成份之事實，亦如前述，應視同毒品，亦依
    毒品危害防制條例第十八條第一項前段規定宣告沒收並銷燬之。
五、移送併辦部分之犯行即臺灣高雄地方法院檢察署九十三年度毒偵第二二○二號、
    九十三年度毒偵字第三九四九號、九十三年度毒偵字第三九六六號部分，雖未據
    公訴人起訴，然與前揭已起訴部分有連續犯之裁判上一罪關係，當為起訴效力所
    及，本院自應一併審理，附此敘明。
據上論斷，應依刑事訴訟法第二百七十三條之一第一項、第二百八十四條之一、第二
百九十九條第一項前段，毒品危害防制條例第十條第一項、第二項、第十八條第一項
前段，刑法第十一條、第五十六條、第四十七條、第五十一條第五款，判決如主文。
本案經檢察官甲○○到庭執行職務。
中      華      民      國    九十三    年      十一    月     二十九   日
                                  臺灣高雄地方法院刑事第八庭
                                      法  官    林意芳
右正本證明與原本無異。
如不服本判決，應於判決送達後十日內，向本院提出上訴狀。
                                      書記官    曾秀鳳
中      華      民      國    九十三    年      十二    月       七     日
附錄本判決論罪科刑法條：
毒品危害防制條例第十條
施用第一級毒品者，處六月以上五年以下有期徒刑。
施用第二級毒品者，處三年以下有期徒刑。
